# 求助陈版及各位老师（关于发债）

提问人：zhouyanqun1985 时间：2014-05-22 16:15:53
A公司股东为当地财政部门，现对A公司的增资方式为将A公司的资产购回，对该资产进行评估增值后投入到A公司，个人觉得此处理存在较大问题，但未找到相应的文件，求助各位老师是否有该方面的文件，个人觉得在发地方债的时候可能存在较多该类事项

回答人：chenyiwei
如果回购资产和将资产重新投入这两步之间属于一揽子交易的，则应把回购价款超出资产账面价值的差额部分全部作为资本公积，同时资产保持原账面价值基础，不确认其评估增值。我理解你说的情况构成一揽子交易的可能性很大，需要对照解释 5 号第五条的规定谨慎收集证据。